【裁判字號】    89,易緝,49
【裁判日期】    890607
【裁判案由】    侵占
【裁判全文】
臺灣桃園地方法院刑事判決                          八十九年度易緝字第四九號
    公  訴  人  臺灣桃園地方法院檢察署檢察官
    被      告  甲○○
右列被告因侵占案件，經檢察官提起公訴（八十七年度偵字第八二四六號），本院判
決如左：
    主  文
甲○○意圖為自己不法之所有，而侵占自己持有他人之物，累犯，處有期徒刑肆月。
    事  實
一、甲○○前於民國八十二年間因犯竊盜罪及妨害公務罪，經台灣台中地方法院分別
    判處有期徒刑一年六月及六月確定，嗣經定應執行刑為一年十月，於八十四年六
    月十六日縮刑假釋期滿，以已執行論。猶不知悔改，於八十六年十二月十一日，
    至台北縣五股鄉○○路○段一七三號，向何菲仙租用車牌號碼Ｃ九－八一三號營
    業小客車一輛，約定租金為每日新台幣（下同）六百元，每五天交租金三千元，
    若因租金或其他應付款項欠繳者，出租人不必經由承租人之同意隨時由出租人將
    該車無條件收回。詎甲○○僅繳租金至八十七年一月十七日即未再繳付租金，且
    於何菲仙二次以存證信函催繳租金及聲明終止租約並請求返還前開車輛後，竟意
    圖為自己不法之所有，未依約返還車輛，而將該車侵占入己，逃逸無跡。嗣經何
    菲仙提出告訴，再經台灣桃園地方法院通緝，並於八十八年六月二十八日為警緝
    獲到案後，甲○○始將該車歸還何菲仙。
二、案經何菲仙訴請台灣板橋地方法院檢察署檢察官呈請台灣高等法院檢察署檢察長
    核轉台灣桃園地方法院檢察署檢察官偵查起訴。
    理  由
一、訊據被告甲○○固坦承有於右揭時、地向何菲仙租用上開營業小客車使用且未返
    還該車之事實，惟矢口否認有何侵占犯行，辯稱：因何菲仙告伊，伊有另案怕警
    察找，所以才不敢回去，但車子在台北市營業，有加入新型象車行，有前去排班
    ，也有與車行聯絡，而且有將租金利用早上時間放在他車行門口處，是因一時不
    方便繳租金，不是有意侵占云云。經查右開被告侵占犯行，業據告訴人何菲仙於
    偵審中指訴詳確，並有租車合約書乙紙附卷可稽，復經告訴人代理人許顯閣於本
    院審理時證稱：「被告於八十六年十二月十一日承租，八十七年三月份到車行繳
    租金但只繳到一月十七日止，且被告被緝獲時才將車領回，車子已壞掉不能開了
    ，被拖到拖吊場，中間被告均沒有與我們聯絡，有一次同事在台北忠孝橋看到他
    ，有向他說車行要找你，被告還是將車開走未聯絡」等語明確，而被告租金僅繳
    付至八十七年一月十七日後，即未再繳付租金，此亦為被告所不否認，並經告訴
    人何菲仙寄發存證信函表示終止租約在案，有存證信函影本二紙在卷可憑，是被
    告於告訴人何菲仙通知終止租約後，既未將上開營業小客車交還告訴人，復未給
    付租金，又未主動告知告訴人所承租車輛之下落，仍繼續使用該車至八十八年六
    月二十八日經本院通緝為警緝獲到案後，始通知告訴人領回該車，逾期使用該車
    期間長達一年五月餘，況期間被告仍有駕駛前開營業小客車營業之情，有卷附之
    台北市政警察局、台北縣警察局、台北市監理處舉發違反道路交通管理事件通知
    單共十紙可按，被告顯非僅因經濟困難致無法如期返還該車堪可認定，其主觀上
    有易持有為所有之不法所有意圖甚明，被告前開所辯要屬避就之詞，不足採信，
    事證已明，其犯行堪以認定，應予依法論科。
二、核被告甲○○所為，係犯刑法第三百三十五條第一項之侵占罪。查被告前於八十
    二年間因犯竊盜罪及妨害公務罪，經台灣台中地方法院分別判處有期徒刑一年六
    月及六月確定，嗣經定應執行刑為一年十月，於八十四年六月十六日縮刑假釋期
    滿，以已執行論，有卷附台灣高等法院被告全國前案紀錄表可按，其受有期徒刑
    之執行完畢後，五年以內再犯有期徒刑以上之罪，為累犯，依法加重其刑。爰審
    酌被告犯罪之動機、目的、手段、將上開營業小客車侵占入己使用期間長達一年
    五月餘，嗣通緝到案後，始未繼續使用該車，尚未與告訴人達成民事和解賠償所
    受損失（告訴人共損失三十五萬七千九百二十元）及犯後態度尚稱良好等一切情
    狀，量處如主文所示之刑。
據上論斷，應依刑事訴訟法第二百九十九條第一項前段，刑法第三百三十五條第一項
、第四十七條，罰金罰鍰提高標準條例第一條前段，判決如主文。
本案經檢察官魏雯祈到庭執行職務。
中      華      民      國      八十九      年      六      月    七    日
                                      臺灣桃園地方法院刑事第三庭
                                          法  官  林惠霞
右正本證明與原本無異。
如不服本判決，應於判決送達後十日內向本院提出上訴狀( 應附繕本 )，上訴於
臺灣高等法院。
                                           書記官張錫鑫
中        華        民        國     八十九    年    六    月     八    日
附錄論罪法條：
刑法第三百三十五條第一項：
意圖為自己或第三人不法之所有，而侵占自己持有他人之物者，處五年以下有期徒刑
、拘役或科或併科一千元以下罰金。
前項之未遂犯罰之。


司法院資訊處製作；財團法人民間司法改革基金會備份。
